【裁判字號】    89,易,1779
【裁判日期】    890816
【裁判案由】    竊盜
【裁判全文】
臺灣桃園地方法院刑事判決                        八十九年度易字第一七七九號
    公  訴  人  臺灣桃園地方法院檢察署檢察官
    被      告  甲○○
右列被告因竊盜案件，經檢察官提起公訴（八十九年度偵字第七三一九號），本院判
決如左：
        主  文
甲○○攜帶兇器竊盜未遂，處有期徒刑伍月。
扣案之剪刀及鉗子各壹支，均沒收。
        事  實
一、甲○○曾有多次竊盜前科（均不構成累犯），猶意圖為自己不法之所有，於民國
    八十九年一月卅一日下午四時五十分許，在桃園縣平鎮市○○路一四八號，以其
    所有客觀上得為兇器使用之剪刀及鉗子各一支，將住於該址之乙○○所有並懸掛
    在住宅後側防火巷之瓦斯熱水器之瓦斯及水源管線剪斷，正欲取下該瓦斯熱水器
    時，適為乙○○發現而呼叫阻止，甲○○雖驚慌逃逸，仍為警方捕獲，因而未遂
    。
二、案經桃園縣警察局平鎮分局報告臺灣桃園地方法院檢察署檢察官偵查起訴。
        理  由
一、訊據被告甲○○固不否認有於右開時、地，以剪刀及鉗子剪斷被害人乙○○之瓦
    斯熱水器之瓦斯及水源管線，然辯稱：伊係撿拾破爛的，因該熱水器破破爛爛的
    ，伊以為是別人已不要的云云。惟查：該熱水器既尚懸掛於住宅之後側，而瓦斯
    管線及水源管線亦均正常接上，則該熱水器恆為該住戶正使用中之物，焉有係他
    人已不要之物之理？被告所辯顯與常情相違，不足採信，此外，亦經被害人於警
    訊中指述甚明，且有扣案之剪刀及鉗子各一支可資佐證，本件事證甚明，被告犯
    行足堪認定。
二、被告所用以竊盜之剪刀及鉗子，在客觀上均足可用以傷害人之身體，應認屬兇器
    ，故核其所為係犯刑法第三百二十一條第二項、第一項第三款之加重竊盜未遂罪
    ；公訴人誤認被告竊盜已屬既遂，容有未洽。被告犯行尚屬未遂階段，應依刑法
    第二十六條前段減輕其刑。爰審酌被告竊得財物之價值、行為手段及動機、犯後
    猶飾詞卸責等一切情狀，量處如主文所示之刑。又被告所有用以竊盜之剪刀及鉗
    子各一支，應依刑法第三十八條第一項第二款，宣告沒收。
據上論斷，應依刑事訴訟法第二百九十九條第一項前段，刑法第三百二十一條第二項
、第一項第三款、第二十六條前段、第三十八條第一項第二款，判決如主文。
本案經檢察官魏雯祈到庭執行職務
中      華      民      國      八十九    年      八      月    十六    日
                                臺灣桃園地方法院刑事第一庭
                                      法  官    曾  雨  明
右正本證明與原本無異。
如不服本判決，應於判決送達後十日內向本院提出上訴狀( 應附繕本 )，上訴於
臺灣高等法院。
                                      書記官    戴  育  萍
中        華        民        國   八十九   年    八    月     十七     日
附論罪科刑依據之法條：
刑法第三百二十一條第二項、第一項第三款
犯竊盜罪而有左列情形之一者，處六月以上五年以下有期徒刑：
一、於夜間侵入住宅或有人居住之建築物、船艦或隱匿其內而犯之者。
二、毀越門扇、牆垣或其他安全設備而犯之者。
三、攜帶兇器而犯之者。
四、結夥三人以上而犯之者。
五、乘火災、水災或其他災害之際而犯之者。
六、在車站或埠頭而犯之者。
前項之未遂犯罰之。


司法院資訊處製作；財團法人民間司法改革基金會備份。
